【裁判字號】    99,訴,801
【裁判日期】    991221
【裁判案由】    強盜等
【裁判全文】
臺灣桃園地方法院刑事裁定               99年度訴字第801號
公  訴  人  臺灣桃園地方法院檢察署檢察官
被      告  彭聖壎
選任辯護人  林鈺雄律師
            劉哲睿律師
            李哲賢律師
被      告  葉佳昇
指定辯護人  吳憲昌律師
上列被告因違反毒品危害防制條例等案件，經檢察官提起公訴，
本院裁定如下：
    主  文
彭聖壎、葉佳昇均自民國玖拾玖年拾貳月參拾日起延長羈押貳月
。
    理  由
一、被告彭聖壎、葉佳昇2 人因竊盜、搶奪及加重強盜等案件，
    前經本院認其涉犯刑法第320 條第1 項竊盜、刑法第325 條
    第1 項之搶奪等罪嫌，業據其等供承不諱，惟均否認涉犯刑
    法第330 條之加重強盜罪嫌，然據被害人SETTU KALPANA 等
    人指訴在卷，證人蔡坤德等人證述，車籍資料、贓物認領保
    管單及蒐證照片在卷可稽，犯罪嫌疑重大，所犯加重強盜罪
    嫌為最輕本刑5 年以上之罪，法定刑為最輕為7 年以上之重
    罪，逃亡蓋然率甚高，有逃亡之虞，且加重強盜部分被告2
    人供詞不一，有串證之虞，另竊盜、搶奪部分本件反覆竊盜
    、搶奪數次，有反覆實施同一竊盜、搶奪之虞，有羈押之原
    因存在，並有羈押之必要，依刑事訴訟法第101 條第1 項第
    1 、2 、3 款規定，於民國99年9 月30日執行羈押。
二、茲本院以羈押期間，即將屆滿，其羈押原因仍然存在，認有
    繼續羈押之必要，應自99年12月30日起，再延長羈押2 月，
    爰依刑事訴訟法第108 條第1 項、第2 項裁定如主文。
中    華    民    國    99    年    12    月    21    日
                  刑事第八庭    審判長法  官   劉為丕
                                      法  官   呂綺珍
                                      法  官   謝枚霏
以上正本證明與原本無異。
如不服本裁定，應於裁定送達後5 日內向本院提出抗告狀。
                                      書記官   冒佩妤
中    華    民    國    99    年    12    月    21    日
臺灣桃園地方法院刑事判決               99年度訴字第801號
公  訴  人  臺灣桃園地方法院檢察署檢察官
被      告  葉佳昇  男  25歲（民國○○年○○月○日生）
                    身分證統一編號：Ｚ000000000號
                    住桃園縣楊梅鎮營盤腳30之1號（在押）
指定辯護人  吳憲昌律師
被      告  彭聖壎  男  24歲（民國○○年○○月○○日生）
                    身分證統一編號：Ｚ000000000號
                    住桃園縣楊梅鎮21之11號（在押）
選任辯護人  林鈺雄律師
            劉哲睿律師
            李哲賢律師
上列被告因強盜等案件，經檢察官提起公訴（99年度偵字第2138
7 號）及移送併辦（99年度偵字第24933 、27312 號），本院判
決如下︰
    主  文
葉佳昇共同犯如附表一編號一至二十一所示之罪，均累犯，各處
如附表一編號一至二十一所示主刑及從刑。應執行有期徒刑拾年
陸月，扣案如附表二編號一所示之物，沒收之。
彭聖壎共同犯如附表一編號一至二十一所示之罪，各處如附表一
編號一至二十一所示主刑及從刑。應執行有期徒刑玖年陸月，扣
案如附表二編號一所示之物，均沒收之。
    事  實
一、葉佳昇前於民國95年間，因竊盜案件，經國防部北部地方軍
    事法院以96年度訴字第24號判決，判處有期徒刑2 年確定，
    於97年11月30日執行完畢。詎猶不知悔改，與彭聖壎均因經
    濟困窘、缺錢花用，竟鋌而走險，與彭聖壎共同意圖為自己
    不法所有，基於竊盜、搶奪及強盜之犯意聯絡，於99年6 月
    中旬某日，在桃園縣楊梅市某不詳檳榔攤外面，2 人見電視
    新聞播報飛車搶劫皮包新聞，遂商議行搶落單、或老弱婦孺
    之黃金項鍊，由葉佳昇負責行搶，彭聖壎則負責把風、接應
    ，且為掩飾行搶犯罪，並謀議先共同或個別竊取車牌懸掛於
    騎乘機車上後，始為行搶，謀議既定，2 人即先後為下列行
    為：
  (一)葉佳昇及彭聖壎2 人，先後於如附表一編號一、二、五、九
    所示時、地，以附表一編號一、二、五、九所示方式，個別
    或共同先後4 次竊取附表一編號一、二、五、九所示車牌得
    手。俟彭聖壎發生車禍機車毀損，葉佳昇旋與彭聖壎謀議直
    接竊取機車後行搶，謀議既定，隨即於附表一編號十二、十
    四、十五、十七、十九所示之時、地，以附表一編號十二、
    十四、十五、十七、十九所示方式，個別或共同先後5 次竊
    取附表一編號十二、十四、十五、十七、十九所示重型機車
    得手（以上9 次之犯罪時間、地點、被害人、行為方式、所
    得財物等，均詳如附表一編號一、二、五、九、十二、十四
    、十五、十七、十九所示），而以前揭車牌及重型機車作為
    作案工具。
  (二)葉佳昇及彭聖壎2 人，於如附表一編號編號三所示時、地，
    攜帶葉佳昇所有客觀上具危險性足供兇器使用之番刀1 把（
    單刃，刀刃長為25公分，最寬為5. 4公分，刀柄長8 公分，
    全長33公分，非槍砲彈藥刀械管制條例之管制刀械），以附
    表一編號三所示脅迫方式，至使蘇虹娜（英文姓名：SETTUK
    ALPANA）不能抗拒，而強盜蘇虹娜如附表一編號三所示財物
    得手，旋由彭聖壎騎乘機車搭載葉佳昇逃逸（犯罪時間、地
    點、被害人、行為方式及所得財物等，均詳如附表一編號三
    所示）。
  (三)葉佳昇及彭聖壎2 人，先後於附表一編號四、六、七、八、
    十、十一、十三、十六、十八、二十、二一所示之時、地，
    以附表一所示方式，乘如附表一編號四、六、七、八、十、
    十一、十三、十六、十八、二十、二一所示之徐鳳珠等11人
    不及防備之際，搶奪其等如附表一編號四、六、七、八、十
    、十一、十三、十六、十八、二十、二一所示財物得手（以
    上11次之犯罪時間、地點、被害人、行為方式及所得財物等
    ，均詳如附表一編號四、六、七、八、十、十一、十三、十
    六、十八、二十、二一所示），隨即驅車逃離現場，搶奪所
    得財物均持以變現花用殆盡，並將作案用之車牌或機車棄置
    於草叢、池塘或溝渠中。嗣經警於98年8 月28日晚間9 時10
    分許，持臺灣桃園地方法院檢察署檢察官核發之拘票，在桃
    園縣中壢市○○路607 號將彭聖壎及葉佳昇拘提到案，並扣
    得附表二編號一所示葉佳昇所有，供犯事實欄一(二)所示攜帶
    兇器強盜犯罪所用之番刀1 把，始循線查悉上情。
二、案經桃園縣政府警察局中壢分局、楊梅分局報告臺灣桃園地
    方法院檢察署檢察官偵查起訴及移送併辦。
    理  由
壹、證據能力部分：
一、被告葉佳昇之警詢自白任意性抗辯：
  1.辯護人為被告葉佳昇辯稱：被告葉佳昇警詢出於疲勞訊問，
    非自由意志，無證據能力云云。按被告之自白，非出於強暴
    、脅迫、利誘、詐欺、疲勞訊問、違法羈押或其他不正之方
    法，且與事實相符者，得為證據，刑事訴訟法第156 條第1
    項定有明文。又按訊問、詢問被告應出以懇切之態度，不得
    用強暴、脅迫、利誘、詐欺、疲勞訊問或其他不正之方法，
    刑事訴訟法第98條、第100 條之2 固亦有明文。
  2.經查：本件製作警詢筆錄過程，員警並無施以疲勞訊問一節
    ，業據證人即桃園縣政府警察局楊梅分局楊梅派出所員警郭
    益成於本院審理時證稱：其製作筆錄的時候已經是早上7 時
    40分，其當時看被告葉佳昇精神狀況是正常的。筆錄的內容
    都是被告葉佳昇自己親口供述，供述的過程中，被告葉佳昇
    並未曾向其表示伊精神狀況不佳等語（見本院卷第106 頁正
    、反面），足見被告葉佳昇於警詢筆錄製作時，精神狀況均
    正常，係出於自由意志陳述無訛。衡情證人郭益成係員警，
    係依法執行公權力之公務員，除民、刑事責任外，尚須擔負
    行政責任，當無甘冒偽證重責誣陷被告葉佳昇之理，是其前
    揭證述，自可採憑。第酌被告葉佳昇第1 次警詢筆錄製作，
    係始於99年8 月29日凌晨零時5 分許，迄至同日凌晨零時7
    分許止，因被告葉佳昇拒絕夜間訊問而停止詢問一節，有警
    詢筆錄1 份在卷可按（見99年度偵字第21387 號卷，下稱偵
    卷一，第26頁正、反面），而被告葉佳昇第2 次警詢筆錄製
    作，係始於99年8 月29日上午7 時40分許等情，亦有警詢筆
    錄1 份在卷可徵（見偵卷一第27至35頁），足見被告葉佳昇
    第2 次警詢筆錄製作時，已先休息近8 小時，而有充足之體
    力及精神狀態。是被告葉佳昇第2 次警詢筆錄製作時間雖長
    達4 小時，有前揭警詢筆錄可參，然被告葉佳昇精神狀況正
    常，且期間均未提出精神狀況未佳之情，業據證人郭益成證
    述如前，自難率認員警對被告葉佳昇製作第2 次警詢筆錄時
    有施以疲勞訊問之情。而被告葉佳昇亦於本院審理時結證稱
    ：伊在製作第2 次警詢筆錄時，警察沒有對伊強暴、脅迫或
    毆打等不法方式訊問等語（見本院卷第113 頁反面），況本
    院依職權勘驗被告葉佳昇第2 次警詢筆錄，勘驗結果為：「
    (1)該次調查筆錄，全程連續無中斷。(2)詢問過程中，被告回
    答問題時，有音量過小或含糊不清，惟語氣平和，未有不安
    、恐懼的語調。詢問時，語氣無恐嚇、威脅、利誘的口吻。
    (3)筆錄採取一問一答方式現場製作。」益見被告葉佳昇於警
    詢之陳述係出於自由意志，員警並無施以疲勞訊問或其他不
    法方式訊問甚明，自有證據能力，辯護人前揭辯護，容有未
    洽。
二、證人於警詢之陳述：
    按被告以外之人於檢察事務官、司法警察官或司法警察調查
    中所為之陳述，與審判中不符時，其先前之陳述具有較可信
    之特別情況，且為證明犯罪事實存否所必要者，得為證據，
    刑事訴訟法第159 條之2 定有明文，此為同法第159 條第1
    項所稱「法律有規定」，而為傳聞法則之例外。此之「必要
    性」要件，必須該陳述之重要待證事實部分，與審判中之陳
    述有所不符，包括審判中改稱忘記、不知道、先前之陳述詳
    盡，於後簡略、有正當理由而拒絕陳述（如經許可之拒絕證
    言）等雖非完全相異，但實質內容已有不符者在內，且該審
    判外之陳述，必為證明犯罪之待證事實存在或不存在所不可
    或缺，二者兼備，始足當之。故此所謂「為證明犯罪事實存
    否所必要者」，既必須達不可或缺之程度，自係指就具體個
    案案情及相關卷證判斷，為發現實質真實目的，認為除該項
    審判外之陳述外，已無從再就同一供述者，取得與其上開審
    判外陳述之相同供述內容，倘以其他證據代替，亦無從達到
    同一目的之情形而言（最高法院95年度臺上字第4414號、96
    年度臺上字第4365號判決參照）。經查：
  1.共同被告葉佳昇、彭聖壎2 人於警詢之陳述（指互為對方證
    人部分）：
    就被告葉佳昇是否於事實欄一(二)如附表一編號三所示時、地
    ，向被害人蘇虹娜出示刀械一節，證人即共同被告彭聖壎於
    警詢中之陳述，與其於本院審理時之證述，有前後陳述不符
    之情形；而就被告彭聖壎是否知悉被告葉佳昇欲強盜被害人
    蘇虹娜、及強盜前竊取車牌後遂懸掛以作案等細節，證人即
    共同被告葉佳昇於警詢時證述綦詳，惟於本院審理時翻異前
    詞。本院審酌其等於警詢中所為之陳述，應訊時距案發時點
    較近，記憶力應屬清晰，其陳述較趨於真實；且較無來自被
    告2 人相互在庭壓力而做出迴避對方不利之證述，或因不想
    生事乃虛構事實而為陳述，又互核其等於警詢之證述與其等
    於本院羈押訊問時之供述相符、並與被害人蘇虹娜於警詢、
    本院審理時之證述若合符節（詳後述），客觀上應具有較可
    信之特別情況，且本院審酌前揭陳述作成時之情況，並無違
    法取證之瑕疵，亦為證明犯罪事實存否所必要，依前開法條
    意旨，其等於警詢中之證言自均有證據能力。
  2.被害人蘇虹娜於警詢之陳述：
    查被害人蘇虹娜前於警詢就事實欄一(二)如附表一編號三所示
    犯罪時間、遭被告2 人尾隨之地點、過程等細節性事項均詳
    細陳述，惟於本院審理時已無法就此部分細節性事項陳述詳
    盡，故本院已無從再取得相同之供述內容，復此部分細節性
    之陳述係涉被告2 人著手強盜時點判斷之重要性事項，亦無
    其他證據證明被害人蘇虹娜之警詢筆錄有不宜作為證據之瑕
    疵，是其於警詢之陳述具有可信之特別情況，且為證明被告
    2 人犯罪事實存否所必要，依前開法條意旨，自有證據能力
    。
三、按被告以外之人於審判外之陳述，雖不符前4 條之規定，而
    經當事人於審判程序同意作為證據，法院審酌該言詞陳述或
    書面陳述作成時之情況，認為適當者，亦得為證據。當事人
    、代理人或辯護人於法院調查證據時，知有第159 條第1 項
    不得為證據之情形，而未於言詞辯論終結前聲明異議者，視
    為有前項之同意，刑事訴訟法第159 條之5 第1 項、第2 項
    分別定有明文。查本案認定事實所引用之卷內其餘卷證資料
    ，除原已符同法第159 條之1 至第159 條之4 規定、及法律
    另有規定等傳聞法則例外規定，而得作為證據外，並無證據
    證明係公務員違背法定程序所取得，而檢察官、被告2 人及
    辯護人等於本院行準備程序及審理時，均不爭執其證據能力
    ，且本院審酌前揭陳述作成時之情況，並無違法取證之瑕疵
    ，亦認以之作為證據為適當，是本件有關被告以外之人於審
    判外之言詞或書面陳述等供述證據，依前揭法條意旨，自均
    得為證據。
貳、實體部分：
一、事實欄一(一)、(三)所示普通竊盜、加重竊盜及搶奪部分：
  (一)事實欄一(一)如附表一編號一、二、五、九、十二、十四、十
    五、十七、十九所示事實，迭據被告葉佳昇、彭聖壎於警詢
    、偵訊及本院審理時，均坦承不諱，且有如附表一編號一、
    二、五、九、十二、十四、十五、十七、十九證據欄所示被
    害人之證述；暨查獲被告穿著衣物照片、失車- 唯讀案件基
    本資料、桃園縣政府警察局車輛協尋電腦輸入單影本、贓物
    認領保管單影本、尋獲失竊機車現場照片、車號查詢重型機
    車車籍資料在卷可稽（詳見附表一編號一、二、五、九、十
    二、十四、十五、十七、十九所示），足徵被告2 人自白與
    事實相符，是事實欄一(一)所示事實，洵堪認定。
  (二)事實欄一(三)如附表一編號四、六、七、八、十、十一、十三
    、十六、十八、二十、二一所示事實，迭據被告葉佳昇、彭
    聖勳於警詢、偵訊及本院審理時，均供承不諱，且有如附表
    一編號四、六、七、八、十、十一、十三、十六、十八、二
    十、二一所示被害人、證人之證述；暨桃園縣政府警察局中
    壢分局指認犯罪嫌疑人紀錄表、飾金條塊登記簿影本、現場
    監視器翻拍畫面、車號F7L-250 號重型機車車輛詳細資料報
    表、受理刑事案件報案三聯單、各類案件紀錄表、失車- 案
    件基本資料詳細畫面、案發現場照片、尋獲被害人金飾照片
    在卷可參（詳見附表一編號四、六、七、八、十、十一、十
    三、十六、十八、二十、二一所示），足徵被告2 人自白與
    事實相符，是事實欄一(二)所示事實，自堪認定。
  (三)共同正犯：
  1.按現行刑法關於正犯、從犯之區別，最高法院所採見解，係
    以其主觀之犯意及客觀之犯行為標準，凡以自己犯罪之意思
    而參與犯罪，無論其所參與者是否犯罪構成要件之行為，皆
    為正犯，其以幫助他人犯罪之意思而參與犯罪，其所參與者
    ，苟係犯罪構成要件之行為，亦為正犯，必以幫助他人犯罪
    之意思而參與犯罪，其所參與者又為犯罪構成要件以外之行
    為，始為從犯；而按刑法上之幫助犯，固以幫助他人犯罪之
    意思而參與犯罪構成要件以外之行為而成立，惟所謂以幫助
    他人犯罪之意思而參與者，指其參與之原因，僅在助成他人
    犯罪之實現者而言，倘以合同之意思而參加犯罪，即係以自
    己犯罪之意思而參與，縱其所參與者為犯罪構成要件以外之
    行為，仍屬共同正犯，又所謂參與犯罪構成要件以外之行為
    者，指其所參與者非直接構成某種犯罪事實之內容，而僅係
    助成其犯罪事實實現之行為而言，苟已參與構成某種犯罪事
    實之一部，即屬分擔實施犯罪之行為，雖僅以幫助他人犯罪
    之意思而參與，亦仍屬共同正犯（最高法院25年上字第2253
    號、27年上字第1333號判例意旨參照）；第按共同正犯之成
    立，祇須具有犯意之聯絡，行為之分擔，既不問犯罪動機起
    於何人，亦不必每一階段犯行，均經參與（最高法院34年上
    字第862 號判例意旨參照）。而意思之聯絡並不限於事前有
    所謀議，即僅於行為當時有共同犯意之聯絡者，亦屬之，且
    其表示之方法，亦不以明示通謀為必要，即相互間有默示之
    合致，亦無不可（最高法院73年臺上字第2364號判例意旨參
    照）。又共同正犯在犯意聯絡範圍內之行為，應同負全部責
    任（最高法院91年臺上字第50號判例意旨參酌）。
  2.經查：
  被告葉佳昇於偵訊時結證稱：與被告彭聖壎分工方式係被告
    彭聖壎騎車，目標有時是伊或他選的，看到目標後，伊負責
    拉鍊子，對象儘量不找男生，找落單、人煙稀少的地方，犯
    案的機車，一開始是用被告彭聖壎的機車，伊與被告彭聖壎
    一起去路邊拔別人的車牌，之後，被告彭聖壎車禍車壞掉，
    就去偷人家的機車來犯案。伊與被告彭聖壎2 個人一起去偷
    ，不一定是誰下手，總共偷了5 臺等語（見偵卷一第195 頁
    ）；於本院審理時亦結證稱：在99年6 月中旬某天晚上，在
    楊梅的一個檳榔攤外面，伊與被告彭聖壎一起喝酒聊天時商
    量，過了快1 個月之後就真的去行搶，因當時我們正好在看
    新聞，有看到強盜的新聞，其等就提到他們怎麼會這樣搶，
    該強盜新聞內容係飛車搶劫，搶皮包。在涉犯被害人蘇虹娜
    這案子前（詳後述），伊與被告彭聖壎1 件都沒有犯等語（
    見本院卷第111 頁反面至第112 頁、第114 頁），核與被告
    彭聖壎於警詢時供稱：犯案都是被告葉佳昇提議，伊都騎車
    ，被告葉佳昇說今天要去哪裡，伊便在附近繞，他找尋目標
    並下手行搶，及偷機車或機車牌作案，以逃避警方查緝等，
    伊因腳殘障，找工作不順利，作了1 或2 天便被公司開除，
    又不敢跟父母說，便騙父母伊在公司上班，但是要有工資，
    才不會被父母發現伊沒有工作，剛遇到被告葉佳昇，他有經
    濟上困難便提議要不要去行搶，伊答應了，伊想搶夠1 個月
    薪水就好了，他又一直找伊一起犯案，伊又不好拒絕，才會
    一直去搶等語大致相符（見偵卷一第23頁）、於偵訊時結證
    稱：聊天當中被告葉佳昇提議搶東西等語相符（見偵卷一第
    190 頁），足認被告2 人已先行於於99年6 月中旬某日，在
    桃園縣楊梅市某不詳檳榔攤外面，2 人見電視新聞播報飛車
    搶劫皮包新聞，遂商議行搶落單、或老弱婦孺之黃金項鍊，
    由葉佳昇負責行搶，彭聖壎則負責把風、接應，且為掩飾行
    搶犯罪，並謀議先共同或個別竊取車牌懸掛於騎乘機車上後
    ，始為行搶甚明，益見被告2 人對於竊盜、搶奪行為，均有
    事前之犯意聯絡，被告2 人均係以自己犯罪之意思而參與事
    實欄一(一)、(三)所示犯罪。
  雖被告2 人對事實欄一(一)所示犯行，個別或共同為竊盜行為
    ，惟其等對於雙方亦可先各自竊取車牌、或機車後，再行搶
    之舉，均有相互間有默示之合致，此據被告2 人坦認在卷（
    見本院卷第16頁、第20頁反面、第21頁正、反面、第69頁反
    面），被告2 人為事實欄一(一)所示各竊盜犯行，並未脫逸2
    人間竊盜犯意聯絡範圍。又被告彭聖壎雖對事實欄一(三)所示
    犯行，僅負責把風、騎車接應被告葉佳昇，並未實際搶奪被
    害人財物，然此舉對於其等搶奪財物犯罪過程中，為不可或
    缺之犯罪分工，且被告彭聖壎對於被告葉佳昇搶奪之行為均
    有認識，被告2 人為事實欄一(三)所示各搶奪犯行，亦未脫逸
    2 人間搶奪犯意聯絡範圍，承前揭判例意旨，被告2 人自應
    在犯意聯絡範圍內之行為，同負全部責任，是被告葉佳昇、
    彭聖壎確就本件竊盜、加重竊盜及搶奪犯行，有犯意聯絡及
    行為分擔，洵堪認定。
二、事實欄一(二)所示加重強盜部分：
    訊據被告葉佳昇、彭聖壎對於事實欄一(二)所示犯行，被告葉
    佳昇固坦認於事實欄一(二)如附表一編號三所示時、地，尾隨
    被害人蘇虹娜進入處所，取得附表一編號三所示財物，而被
    告彭聖壎固亦坦認於事實欄一(二)如附表一編號三所示時、地
    ，與被告葉佳昇一同尾隨被害人蘇虹娜進入處所，然均矢口
    否認有何加重強盜犯行，被告葉佳昇辯稱：伊無加重強盜犯
    意，伊僅基於搶奪故意，案發當時伊並無持刀，被害人蘇虹
    娜並無抵抗云云；質之被告彭聖壎則辯稱：伊無加重強盜行
    為，並不知被告葉佳昇要強盜，案發當時伊以為被告葉佳昇
    要找朋友，始隨同進入附表一編號三所示處所，之後隨即離
    開，並不知案發當時發生何事云云。經查：
  (一)客觀加重強盜行為：
  1.被告葉佳昇、彭聖壎於事實欄一(二)如附表一編號三所示時、
    地，持刀強盜財物：
  被告葉佳昇於警詢時供稱：於99年7 月15日凌晨約3 、4 時
    ，由被告彭聖壎騎乘車號869-DJQ 號機車騎車搭載伊，到楊
    梅火車站附近再由伊下車去偷，車號851-BRF 號車牌為伊所
    偷，同日下午約4 、5 時許，始懸掛前揭竊得車牌，在中壢
    市婦產科附近，見到被害人蘇虹娜帶2 個小孩從該醫院走出
    來搭公車，被告彭聖壎則騎乘懸掛前揭竊得車牌之機車搭載
    伊，2 人一路尾隨被害人蘇虹娜進入屋內，伊手拿番刀，被
    害人蘇虹娜就嚇到跌到地板上，伊就動手拔她的項鍊，並剝
    她右手手鍊（應為手鐲之誤），之後伊就將前揭竊得車牌丟
    棄。並將前揭金飾拿到桃園縣中壢市99銀樓變賣，賣得新臺
    幣（下同）7 、8 千元等語（見偵卷一第28頁），並有本院
    勘驗筆錄1 份在卷可佐（見本院卷第96至100 頁）；亦於偵
    訊時供稱：伊與被告彭聖壎2 人，於附表一編號三所示時、
    地，有進入被害人蘇虹娜家中，被害人蘇虹娜嚇到，跌坐在
    地上，伊就伸手將她脖子上的項鍊拔下，因為她在尖叫，所
    以伊有叫她不要叫，她就自己把手上項鍊（應為手鐲之誤）
    取下來給伊。之前在路上，伊就有尾隨被害人蘇虹娜等語（
    見偵卷一第217 頁）；於本院羈押訊問時供稱：伊於附表一
    編號三所示時、地，當時該被害人蘇虹娜從醫院走出來帶了
    2 個小孩，伊跟被告彭聖壎跟蹤被害人蘇虹娜到她家門口，
    伊持刀和被告彭聖勳一起進入被害人蘇虹娜家裡，被害人嚇
    一跳，跌坐地板上，其等就強取被害人蘇虹娜的項鍊、手鍊
    （應為手鐲之誤），她一直尖叫沒有抵抗，抱著小孩。項鍊
    拿到中壢99銀樓賣掉，手鍊（應為手鐲之誤）丟掉。當時是
    騎乘被告彭聖壎的機車，車牌是偷來的等語（見99聲羈581
    號卷，下稱本院聲羈卷，第8 頁）。
  被告彭聖壎於警詢時供稱：於附表一編號三所示時、地，騎
    乘已懸掛竊得車號851-BRF 號車牌之重型機車（原車牌為86
    9-DJQ 號，為彭聖壎母親廖育玉所有），見到1 名印度籍女
    子（即被害人蘇虹娜），尾隨到她家，被告葉佳昇有拿出一
    把刀子（類似番刀），逼迫她交出袋在脖子上的K 金項鍊，
    被告葉佳昇下車後將K 金項鍊交給伊，伊騎乘機車載被告葉
    佳昇向復旦中學逃逸，旋將得手K 金項鍊拿去桃園縣中壢市
    ○○路的99銀樓變賣8,000 元，伊與被告葉佳昇各分的4,00
    0 元，錢已花完等語（見偵卷一第17頁）；亦於偵訊時供稱
    ：伊有跟進去，當時伊有看到被告葉佳昇拿被害人蘇虹娜的
    東西等語（見偵卷一第217 頁）；於本院羈押訊問時供稱：
    伊於附表一編號三所示時、地，有跟被告葉佳昇一起去，跟
    蹤被害人蘇虹娜，看到被害人蘇虹娜回到家，其等2 人就進
    去。被告葉佳昇拿刀進去叫被害人蘇虹娜把脖子上項鍊拿下
    來，被害人蘇虹娜沒有抵抗。行搶時其等是騎伊的機車，但
    是懸掛伊和被告葉佳昇一起去竊取的車牌。搶得的東西被告
    葉佳昇拿去中壢變賣等語（見本院聲羈卷第15頁）。
  被害人蘇虹娜於警詢之證述：其於99年7 月15日下午4 時至
    宋俊宏婦產科，然後於下午4 時40至50分許離開醫院，接著
    於該醫院門口等約10分鐘才搭乘客運離開，約當日下午5 時
    5 至10分許到達桃園縣中壢市○○路○ 段與中央路口下車，
    行走至其附表一編號三所示住處，旋於同日下午5 時20分許
    ，遭2 名男性均身著黑色長T 恤及黑色長褲，及戴黑色口罩
    、短髮，高瘦身材約175 至180 公分左右尾隨，由「比較高
    的嫌犯持刀」，然後朝其面前亮刀，其頸上金項鍊是由歹徒
    取走，而2 手腕鍍金手環是犯嫌示意其取下，然後給他。應
    該是西瓜刀。歹徒騎乘車號851-BRF 號黑色重型機車往桃園
    縣新屋鄉方向逃逸等語（見偵卷一第50頁反面）；於本院審
    理時結證稱：99年7 月15日下午4 時左右其帶兒子、女兒到
    住家附近的診所注射疫苗，下午5 時10分左右，其帶兒子、
    女兒離開診所，搭巴士回到住處，大約在抵達住家3 樓10到
    15分鐘左右時，有一個男子闖入其住家並進入其的寢室，其
    就開始尖叫，當時其正在為兒子換衣服，這個男子「持壹把
    刀子」帶著黑色的口罩，全身穿著黑色的衣服，他見到其後
    ，就把其脖子上所帶項鍊一把搶走，還試著去搶其手上戴的
    手鐲，但是沒有辦法從其手上把手鐲扯下來，所以其就自己
    把它拿下來交給歹徒，在那時，其注意到「寢室門旁邊還有
    另外一個戴口罩的人等著」，接下來他就離開房間並把門關
    上，其就跑到陽台上去看，看到他們兩人騎1 臺機車走了，
    當時其有記下機車車牌號碼，號碼應該是851-BRF ，這事情
    在警局有跟警察講。歹徒進來時候是帶著壹把刀子，其就開
    始尖叫，有閉上眼睛一、二秒，歹徒就靠近過來，這時候歹
    徒就出手拉其脖子上的項鍊。財物損失為1 條項鍊，項鍊上
    有許多飾品，2 個手鐲。項鍊是純金的，項鍊上面有些飾品
    也是純金的，手鐲是金屬的，但是不是黃金，顏色是金色的
    等語（見本院卷第138 頁反面、第139 、141 頁）。
  另對於案發時歹徒的特徵，被害人蘇虹娜於本院審理時結證
    稱：那時候很害怕沒有仔細看，只記得行搶那位「中等身材
    有點高」，搶我我記得全身都穿黑衣服，至於門邊那位我隱
    約用眼角看也是穿黑的，兩位身材都是中等身材，門旁邊那
    位比行搶那位稍微矮一點。警察有說有兩名歹徒，其中一位
    肢體障礙，當時我就跟警察說搶我的那個是「行動沒有問題
    的那位」等語（見本院卷第139 頁正、反面），而被告葉佳
    昇、彭聖壎亦均坦認於事實欄一(二)如附表一編號三所示時、
    地，確有一同進入被害人蘇虹娜住家一節，已如前述，則酌
    以被告葉佳昇身高180 公分、體重80公斤、被告彭聖壎身高
    174 公分、體重80公斤，且腳有殘疾一節，業據被告葉佳昇
    、彭聖壎自承在卷（見偵卷一第23頁、本院卷第203 頁反面
    ），是被害人蘇虹娜所指「中等身材有點高、行動沒有問題
    」之持刀行搶者，自係被告葉佳昇，而在「寢室門旁邊還有
    另外一個戴口罩的人等著」之人，即係被告彭聖壎，堪以認
    定。
  2.被告葉佳昇持扣案番刀涉犯本案：
    被告彭聖壎於警詢時供稱：伊主動交給警方作案時穿的衣服
    1 件、番刀1 把、手機1 支（門號：0000000000）。扣案番
    刀是被告葉佳昇的，作案後被告葉佳昇放在伊機車內忘了拿
    起來，所以伊回家後番刀被伊父親拿走了。該番刀是犯了印
    度人（被害人蘇虹娜）強盜案等語（見偵卷一第23頁），而
    本院並依職權當庭提示扣案番刀供被害人蘇虹娜指認，被害
    人蘇虹娜於本院審理時證稱：案發當時歹徒所持刀械，很像
    這支等語（見本院卷第142 頁），況被告葉佳昇亦於本院審
    理時坦認稱：扣案番刀為伊所有等語（見本院卷第199 頁）
    ，足認被告葉佳昇所有之扣案番刀，確用以持之向被害人蘇
    虹娜強盜財物無訛。是被告葉佳昇辯稱：扣案番刀不是用來
    行搶用的云云，顯係狡辯飾卸之詞，委無足採。被告彭聖壎
    於本院審理時翻異前詞供稱：扣案番刀是被告葉佳昇砍竹子
    用，砍完後放在伊機車云云，顯係感受被告葉佳昇一同在庭
    壓力，基於情誼所為迴護之詞，不足為採。
  3.參以被告葉佳昇與彭聖壎2 人於偵訊時均結證稱：警詢筆錄
    屬實等語（見偵卷一第189 、194 頁），而被告葉佳昇亦於
    本院審理時結證稱：第2 次警詢筆錄大致上是依照伊自己記
    憶所製作，員警並未對其有強暴、脅迫或毆打等不法方式訊
    問，伊與被告彭聖壎係相識10多年的國中、小同學，2 人間
    並無任何怨隙等語（見本院卷第113 頁反面、第114 頁），
    足見被告2 人之警詢筆錄內容屬實。衡酌被告2 人間，係舊
    識友人，親誼甚篤，彼等間無仇隙糾紛，已如前述，2 人情
    感非疏，若非被告2 人確為前揭強盜犯行，被告2 人當無甘
    冒偽證重責設詞攀誣對方之理。況被告2 人迭於警詢、本院
    羈押訊問時，均證述一致，而互核被告2 人間前揭警詢、及
    於本院羈押訊問之供詞，大致相符，核與被害人蘇虹娜於警
    詢及本院審理時之證述若合符節，並有前揭客觀事證為佐，
    是被告2 人前揭警詢、本院羈押訊問之供詞，實屬信而有徵
    ，自堪採信。被告葉佳昇後於偵訊及本院審理時翻異前詞改
    稱：伊未持刀，伊當日要行搶被害人蘇虹娜並未告知被告彭
    聖壎云云；被告彭聖壎於偵訊及本院審理時翻異前詞辯稱：
    伊未看見被告葉佳昇持刀，事實欄一(二)所示案發當日，伊僅
    和被告葉佳昇去找朋友，不知被告葉佳昇去行搶，伊上樓後
    ，旋下樓，並不知發生何事，伊係本案發生後，始與被告葉
    佳昇有搶奪、竊盜之犯意聯絡云云，顯均係臨訟畏罪事後卸
    責、迴護之詞，殊無足採。
  4.至辯護人雖辯稱：被害人蘇虹娜描述被告2 人穿著係「全黑
    」，與監視翻拍畫面顯示被告彭聖壎穿藍白上衣不同、且其
    警詢稱持「開山刀」與本案扣案「番刀」不符云云。惟衡情
    人之記憶力、表達力、觀察力非一，或因時間流逝而記憶減
    損、或因感受度不同而印象不深刻。稽之卷附現場監視器翻
    拍畫面（見偵卷一第54頁），可見被告彭聖壎雖穿著藍白相
    間之衣服，但該「藍色」為深藍色，且佔衣物大部分空間，
    與黑色色差相距不大，則被害人蘇虹娜案發時因極度驚恐，
    無法仔細瞧清被告彭聖壎身著衣物特徵，而認屬黑色，尚符
    常情。又被告葉佳昇究持「開山刀」或「番刀」，僅係被害
    人蘇虹娜個人「刀」之種類名稱所為之「言詞」描述，然此
    將因個人對「刀」之種類、用語認知不同而迥異，是被害人
    蘇虹娜基此而證述有異，亦無悖常情。而被告葉佳昇案發當
    時所持刀械之外觀，業經本院當庭向被害人蘇虹娜確認如前
    ，核予被告彭聖壎前揭所述相符，是被告葉佳昇案發當時，
    確向被害人蘇虹娜出示本案扣案番刀至明。雖被害人蘇虹娜
    前揭有關被告衣著顏色、刀械名稱，或因觀察力、表達力之
    感受度不同，而異其所言，然主要被告葉佳昇、彭聖壎強盜
    之時間、地點、攜帶之兇器、行為人數、行為方式及財物損
    失等基本事實，迭於警詢及本院審理時，均證述一致，核與
    被告2 人前揭警詢及本院羈押訊問之供述相符，並有前揭客
    觀證據為憑，則其前揭陳述或有微疵，惟此細節性部分尚無
    礙其證言之採納。又衡酌被害人蘇虹娜與被告2 人間，素不
    相識，彼等無怨懟或金錢糾紛及仇恨，為被害人蘇虹娜所自
    陳（見偵卷一第50頁反面），並為被告2 人不爭執，衡情酌
    理被害人蘇虹娜斷無甘冒偽證刑責來誣攀被告2 人之理，足
    徵被害人蘇虹娜前揭證述，自堪採信。
  5.此外，亦有現場監視器翻拍畫面、失車- 唯讀案件基本資料
    各1 紙、扣案番刀照片3 張在卷可考（見偵卷一第54、115
    頁；本院卷第151 至153 頁），並有如附表二編號一所示番
    刀1 把扣案足佐。
  6.綜上各節以觀，足徵被告葉佳昇、彭聖壎確於事實欄一(二)如
    附表一編號三所示時、地，將其所有如附表二編號一所示番
    刀1 把，置放在懸掛附表一編號二所竊得車號851-BRF 號車
    牌之重型機車（原車號869-DJQ 號）置物箱內，再由被告彭
    聖壎騎乘前揭機車搭載被告葉佳昇尋找強盜目標，見被害人
    蘇虹娜獨自1 人帶同2 名幼子自醫院走出，2 人隨即一路騎
    乘機車尾隨被害人蘇虹娜，見被害人蘇虹娜進入處所後，被
    告葉佳昇隨即自前揭機車置物箱取出前揭預藏之番刀1 把，
    與被告彭聖壎一同尾隨被害人蘇虹娜侵入住處內，由被告彭
    聖壎在門口把風，而被告葉佳昇則旋向被害人蘇虹娜亮出前
    揭番刀，致被害人蘇虹娜心生畏懼跌坐於地並驚聲尖叫，而
    任由被告葉佳昇強取下其所有頸上所配戴之黃金項鍊1 條（
    重約48公克），並由被害人蘇虹娜將其所有配戴於手腕上金
    質手鐲2 副交付被告葉佳昇，被告彭聖壎旋騎乘前揭機車接
    應被告葉佳昇逃逸。嗣於同日旋將上揭財物變賣與99銀樓不
    知情店員，賣得8,000 元，朋分花用殆盡無疑。
  (二)至使不能抗拒：
  1.按強盜罪之強暴、脅迫，祇須抑壓被害人之抗拒或使被害人
    身體上、精神上，處於不能抗拒之狀態為已足，其暴力縱未
    與被害人身體接觸，仍不能不謂有強暴、脅迫行為（最高法
    院22年上字第317 號判例意旨參照）。復按刑法上之搶奪罪
    ，其為奪取他人所有物雖與強盜罪無殊，但搶奪行為僅指乘
    人不及抗拒而為奪取者而言，如果施用強暴脅迫使人不能抗
    拒而為奪取，即應成立強盜之罪。至所謂強暴脅迫手段，祇
    須抑壓被害人之抗拒，足以喪失其意思自由為已足，縱令被
    害人實際並無抗拒行為，仍於強盜罪之成立，不生影響（最
    高法院20年非字第84號判例意旨參照）。又按強盜罪係以強
    暴、脅迫或他法，使人不能抗拒而取其財物或使其交付為構
    成要件。恐嚇罪係以威嚇手段，使人畏懼而交付所有物，其
    交付與否，被害人尚有意思之自由者，為構成要件。故以脅
    迫行為使人交付所有物，有時雖近似恐嚇，若被害人已喪失
    意思自由時，即已達於強盜之程度，至加暴行於被害人使之
    不能抗拒而強取財物者，其應成立強盜罪，更不待言（最高
    法院21年上字第1115號判例意旨參照）。
  2.衡情被告葉佳昇案發時所持之番刀，為金屬材質，且屬刀鋒
    銳利之利刃，全長33公分，其中刀刃長25公分，最寬為5.4
    公分，刀柄長8 公分一節，有本院勘驗筆錄1 份、扣案番刀
    照片3 張在案可參（見本院卷第143 頁正、反面、第151 至
    153 頁），並有番刀1 把扣案足佐，顯見被告葉佳昇所持番
    刀質地堅硬、刀緣尖銳，外觀巨大，若遭持此刀者攻擊，他
    方防衛時將不易隨意揮擊掉落，且人體若遭該刀割劃，必受
    傷害。復參以被告葉佳昇、彭聖壎2 人均為成年男子，被告
    葉佳昇身高180 公分、體重80公斤、被告彭聖壎身高174 公
    分、體重80公斤（見偵卷一第23頁、本院卷第203 頁反面）
    ，被告2 人身形高大壯碩，相較被害人蘇虹娜僅一介孱弱女
    子，且尚有2 名年幼子女猶待其保護，是案發當時，被告葉
    佳昇苟持前揭巨大尖銳之刀向被害人蘇虹娜或其子女揮擊，
    而被告彭聖壎亦在一旁，被害人蘇虹娜豈能抵禦或攜帶2 名
    子女逃離？況被害人蘇虹娜於本院審理時亦結證稱：案發當
    時，即便是只有1 個人其也是沒有辦法反抗等語（見本院卷
    第138 頁反面），故被告2 人一同尾隨被害人蘇虹娜進入住
    所，並由被告葉佳昇向被害人蘇虹娜出示前揭番刀，足以箝
    制被害人蘇虹娜之自由意志，抑壓被害人蘇虹娜之抗拒，而
    喪失其意思自由。是縱被害人蘇虹娜實際並無抗拒行為，並
    自己將手腕上2 個手鐲取下交付被告葉佳昇，承前揭判例意
    旨，要與強盜罪之成立，不生影響。
  3.準此，足認被告2 人一同尾隨被害人蘇虹娜進入住所，並由
    被告葉佳昇向被害人蘇虹娜出示前揭番刀之舉，自足使被害
    人蘇虹娜不能抗拒，益徵被告2 人主觀上確有意圖為自己不
    法所有之強盜犯意，客觀上具有施以脅迫之強盜行為，灼然
    至明。是被告葉佳昇雖辯稱：伊僅有搶奪故意，案發當時，
    被害人蘇虹娜並無抵抗，只是尖叫云云。辯護人辯稱：被告
    葉佳昇僅有搶奪、恐嚇取財犯行云云，均不足採。
  (三)共同正犯：
    被告葉佳昇、彭聖壎已先行於99年6 月中旬某日，在桃園縣
    楊梅市某不詳檳榔攤外面，2 人見電視新聞播報飛車搶劫皮
    包新聞，遂商議行搶落單、或老弱婦孺之黃金項鍊，由葉佳
    昇負責行搶，彭聖壎則負責把風、接應，且為掩飾行搶犯罪
    ，並謀議先共同或個別竊取車牌懸掛於騎乘機車上後，始為
    行搶一節，業已認定如前，足見被告葉佳昇與彭聖壎對於強
    取他人之金飾行為，均有事前之犯意聯絡，被告2 人均係以
    自己犯罪之意思而參與犯罪。而被告葉佳昇亦於本院審理時
    結證稱：在涉犯被害人蘇虹娜這案子前，伊與被告彭聖壎1
    件都沒有犯，伊與被告彭聖壎一起喝酒聊天時商量，過了快
    1 個月之後就真的去行搶等語（見本院卷第111 頁反面、第
    114 頁），足見事實欄一(二)如附表一編號三所示係被告2 人
    為前揭謀議後，所犯之第1 件強取他人金飾案件。則被告2
    人既已先有前揭謀議，而被告葉佳昇持扣案番刀強盜被害人
    蘇虹娜前揭財物過程中，被告彭聖壎自始均在現場，並搭載
    被告葉佳昇逃逸後，將強盜所得財物變現後朋分花用，足認
    被告彭聖壎對被告葉佳昇為事實欄一(二)所示強盜犯行，並未
    脫逸2 人間強盜犯意聯絡範圍，是被告彭聖壎對於被告葉佳
    昇攜帶兇器強盜之行為均有認識。雖被告彭聖壎對事實欄一
    (二)所示犯行，僅負責把風、騎車接應被告葉佳昇，並未實際
    強盜被害人財物，然此舉對於其等強盜財物犯罪過程中，為
    不可或缺之犯罪分工，承前揭判例意旨，被告2 人自應在犯
    意聯絡範圍內之行為，同負全部責任，是被告葉佳昇、彭聖
    壎確就本件攜帶兇器強盜犯行，有犯意聯絡及行為分擔至明
    。
三、綜上，被告2 人對事實欄一(二)所示犯行所辯，顯均係狡辯卸
    責之詞，委無足採。本案事證明確，被告2 人上揭犯行，洵
    堪認定，均應予依法論科。
四、論罪科刑部分：
  (一)被告葉佳昇於事實欄一(一)如附表一編號二所示，持以行竊機
    車車牌之鈑手，雖未扣案，然一般均係金屬製品，質地堅硬
    ，客觀上足以危害人之生命、身體安全，自屬兇器。是核被
    告葉佳昇、彭聖壎事實欄一(一)如附表一編號二所為，係犯刑
    法第321 條第1 項第3 款之攜帶兇器竊盜罪；於事實欄一(一)
    如附表一編號一、五、九、十二、十四、十五、十七、十九
    之所為，均係犯刑法第320 條第1 項之竊盜罪。
  (二)被告葉佳昇與彭聖壎於事實欄一(二)如附表一編號三所示時、
    地，由被告葉佳昇手持全長33公分之番刀，係金屬製品，質
    地堅硬，客觀上足以危害人之生命、身體安全，自屬兇器。
    且斯時被告2 人為成年男子，身形高大壯碩，相較被害人蘇
    虹娜僅一介孱弱女子，且尚有2 名年幼子女猶待其保護，被
    告葉佳昇向被害人蘇虹娜出示前揭番刀，被害人蘇虹娜及其
    子女受此生命、身體健康自由威脅，已然無法抗拒，雖被告
    葉佳昇、彭聖壎並未持刀殺害被害人蘇虹娜及其子女，仍不
    能解免前揭被告2 人對被害人蘇虹娜所造成之內心壓制狀態
    ，此情節自達不能抗拒之程度，並核屬刑法第321 條第1 項
    第3 款之攜帶兇器之情形。是核被告葉佳昇、彭聖壎事實欄
    一(二)如附表一編號三所為，係犯刑法第330 條第1 項之攜帶
    兇器強盜罪。
  (三)核被告葉佳昇、彭聖壎事實欄一(三)如附表一編號四、六、七
    、八、十、十一、十三、十六、十八、二十、二一所為，均
    係犯刑法第325 條第1 項之搶奪罪。
  (四)被告葉佳昇、彭聖壎就事實欄一(一)、(二)、(三)如附表一所示21
    次犯行間，有犯意聯絡及行為分擔，均為共同正犯。其等所
    犯上開如附表一所示所示9 次竊盜、1 次加重強盜、11次搶
    奪犯行間，犯意各別，行為互殊，均應予分論併罰。又被告
    葉佳昇曾有如事實欄一所載之犯罪科刑執行情形，有臺灣高
    等法院被告前案紀錄表1 份在卷可參，其受有期徒刑執行完
    畢，5 年以內故意再犯有期徒刑以上之21罪，均為累犯，各
    應依刑法第47條第1 項規定加重其刑。
  (五)雖被告葉佳昇及彭聖壎主張有自首之情，惟按自首以對於未
    發覺之罪投案而受裁判為要件，如案已發覺，則被告縱有投
    案陳述自己犯罪之事實，亦祇可謂為自白，不能認為自首，
    最高法院26年上字第484 號著有判例可資參照。經查：事實
    欄一如附表一所示各項犯罪，員警於拘提被告2 人前，根據
    民眾報案資料、現場監視器翻拍畫面等資料，已懷疑均為被
    告2 人所為一節，業據證人即桃園縣政府警察局楊梅分局楊
    梅派出所員警郭益成、證人即桃園縣政府警察局中壢分局偵
    查隊林坤成於本院審理時結證在卷（見本院卷第107 頁反面
    、第109 頁正、反面、第146 頁），是員警實有確切之根據
    ，合理懷疑被告2 人有附表一所示各項犯行，承前判例意旨
    ，是被告2 人供認附表一所示各項犯行，僅係自白，尚與自
    首之要件有間，自無適用自首減刑之情，而被告2 人之辯護
    人亦不再主張有自首之情（見本院卷第203 頁反面），附此
    敘明。
  (六)至檢察官起訴認被告2 人事實欄一(一)如附表一編號二所為係
    犯刑法第320 條第1 項之竊盜罪，容有誤會，已如前述，惟
    其社會基本事實同一，且經檢察官當庭更正起訴法條（見本
    院卷第105 頁反面），本院自無庸另為變更起訴法條。又移
    送併案部分（99年度偵字第24933 、27312 號），經查，與
    起訴部分如附表一編號九、十二、十四、十五、十七為相同
    之犯罪事實，為同一案件，本院自得予以審理，均附此敘明
    。
  (七)爰審酌被告葉佳昇、彭聖壎2 人均正值青壯，不思以正途謀
    生，恣意竊取、搶奪他人財物，貪圖不勞而獲，更手持刀刃
    ，強盜他人財物，稍有不慎，將致他人傷亡，惡性重大，所
    竊取、強盜及搶奪如附表一所示財物非微，雖部分財物業已
    歸還，有如附表一證據欄所示贓物認領保管單可考，與部分
    被害人黃鳳盈、韓孌英達成和解（見偵卷一第62至63頁、第
    96 至98 頁），賠償其等損失，被告彭聖壎無前科，於強盜
    及搶奪犯行部分，僅負責把風、接應，非主嫌，惡性較輕，
    被告葉佳昇、彭聖壎坦承事實欄一(一)、(三)所示犯行，惟矢口
    否認事實欄一(二)所示犯行，犯後猶製新詞詭辯，未見悔意，
    犯後態度不佳等一切情狀，各量處如主文所示之刑，並定其
    應執行刑，以資懲儆。另按數罪併罰中之一罪，依刑法規定
    得易科罰金，若因與不得易科之他罪併合處罰結果而不得易
    科罰金時，原可易科部分所處之刑，自亦無庸為易科折算標
    準之記載【司法院大法官會議釋字（下稱釋字）第144 號解
    釋文可參】，查本案被告2 人涉犯刑法第330 條第1 項之攜
    帶兇器強盜罪，法定最輕本刑為7 年以上有期徒刑，為不得
    易科罰金之罪，依前揭釋字解釋意旨，被告2 人所犯其他竊
    盜、搶奪等得易科罰金之罪，因與前揭不得易科罰金之罪合
    併定應執行刑，而不得易科罰金，本院自無庸再諭知易科罰
    金之折算標準。又本院經依刑法第57條規定所列各事項為前
    述各情狀綜合審認而認被告葉佳昇、彭聖壎量處如主文所示
    之刑為適當，檢察官建請就葉佳昇部分，所犯9 件竊盜中加
    重竊盜部分，量處有期徒刑8 月，其餘每件量處有期徒刑6
    月，11件搶奪每件量處有期徒刑1 年，加重強盜量處有期徒
    刑8 年，合併定應執行刑15年4 月；就被告彭聖壎部分，所
    犯9 件竊盜中加重竊盜部分，量處有期徒刑6 月，其餘每件
    量處有期徒刑4 月，11件搶奪每件量處有期徒刑7 月，加重
    強盜量處有期徒刑8 年6 月，合併定應執行刑9 年11月，核
    屬過重，尚非允洽，均併此敘明。
  (八)沒收部分：
  1.扣案如附表二編號一所示番刀1 把，為被告葉佳昇所有，供
    事實欄一(二)如附表一編號三所示犯罪所用，已認定如前（詳
    參見前述貳、二(一)2.部分），爰依刑法第38條第1 項第2 款
    之規定，宣告沒收。
  2.扣案如附表二編號二所示機車鑰匙5 支，無積極證據證明為
    被告2 人所有，用以供本件竊盜犯罪所用；附表二編號三所
    示鈑手1 支（指附表一編號二所示犯行），無積極證據證明
    為被告2 人所有，且未經扣案；附表二編號四所示行動電話
    ，為被告彭聖壎所有，然非供犯罪所用，業據被告彭聖壎陳
    明在卷（見本院卷第199 頁）；附表二編號五至八所示之衣
    物，均係供一般日常生活穿著之用，非專供犯罪所用，與被
    告2 人所犯本件犯罪無直接關連性，爰均不諭知沒收。
  (九)至檢察官雖當庭起稱：認被告葉佳昇有犯罪之習慣，聲請對
    被告葉佳昇併予諭知強制工作等語。
  1.惟按有犯罪之習慣或因遊蕩或懶惰成習而犯罪者，於刑之執
    行前，令入勞動場所，強制工作；前項之處分期間為3 年。
    但執行滿1 年6 月後，認無繼續執行之必要者，法院得免其
    處分之執行，刑法第90條著有明文。且按刑法上規定之犯罪
    習慣，係指犯罪已成為日常之慣性行為，而竊盜犯有無犯罪
    習慣，固為事實審法院之職權，但行為人之犯罪成為習慣，
    在客觀上有於較長之一段時間內反覆為多次犯罪行為之情狀
    ，是以犯罪之次數多寡及犯罪時間之長短，應為認定有無犯
    罪習慣之重要因素，事實審法院在認定行為人有無犯罪習慣
    時，對行為人犯罪之次數及賡續之時間等情況，如未以之作
    為認定之依據，則其職權之行使，難謂適法（最高法院79年
    度臺上字第4255號、73年度臺上字第981 號判決參照）。又
    按刑法上之習慣犯，與累犯、連續犯之性質有別，必須有具
    體之事實，足資證明行為人有犯罪之惡習及慣行，始有習慣
    犯規定之適用，並非一有累犯或連續犯之情形，即可認為有
    犯罪之習慣（最高法院54年度臺上字第3041號判決要旨參照
    ）。再按保安處分係對受處分人將來之危險性所為拘束其身
    體、自由等之處置，以達教化與治療之目的，為刑罰之補充
    制度。我國現行刑法採刑罰與保安處分雙軌制，係在維持行
    為責任之刑罰原則下，為協助行為人再社會化之功能，以及
    改善行為人潛在之危險性格，期能達成根治犯罪原因、預防
    犯罪之特別目的。然因保安處分之措施亦含社會隔離、拘束
    身體自由之性質，其限制人民之權利，實與刑罰同，本諸法
    治國家保障人權之原理及刑法之保護作用，保安處分之宣告
    ，亦須本諸比例原則，使與行為人所為行為之嚴重性、行為
    人所表現之危險性，及對於行為人未來行為之期待性相當。
    而保安處分中之強制工作，旨在對於嚴重職業性犯罪及欠缺
    正確工作觀念或無正當工作因而犯罪者，強制其從事勞動，
    學習一技之長及正確之謀生觀念，使其日後重返社會，能適
    應社會生活，期以達成刑法教化、矯治之目的（釋字第471
    號解釋暨理由書、釋字第528 號解釋及最高法院91年度臺上
    字第4625號判決意旨參照）。揆諸上揭解釋及判決意旨，因
    保安處分實質上亦具有刑罰之性質，故其宣告應符合比例原
    則，且法院應審酌行為人所為行為之嚴重性、行為人所表現
    之危險性及對於行為人未來行為之期待性，決定應否令入勞
    動處所強制工作。
  2.然查，被告葉佳昇於本案發生前，雖曾於93年間因竊盜案件
    ，經本院93年度壢簡字第820 號判決，判處有期徒刑3 月確
    定；復於於94年間，因竊盜案件，經臺灣新竹地方法院以94
    年度易字第705 號判決，判處有期徒刑8 月確定；於95年間
    ，因竊盜案件，經國防部北部地方軍事法院以96年度訴字第
    24號判決，判處有期徒刑2 年確定，於97年11月30日執行完
    畢，但觀諸被告葉佳昇上開所犯竊盜等案件，距離本案發生
    時已相隔分距6 、5 、4 年之久，尚難因此即認被告葉佳昇
    為習於實施竊盜之人，又本院已審酌刑法第57條所列舉之事
    項及其他一切情狀，判處被告葉佳昇如主文所示之徒刑，已
    屬罪刑相當，並足以體現司法正義，並契合社會感情，俟判
    決確定執行本件科處之有期徒刑，應足收刑罰執行矯正之效
    果，是本院認尚無依竊盜犯贓物犯保安處分條例第3 條第1
    項第1 款或刑法第90條第1 項規定宣告強制工作之必要，爰
    不諭知於刑之執行前，令入勞動場所強制工作，併此敘明。
據上論斷，應依刑事訴訟法第299 條第1 項前段，刑法第28條、
第320 條第1 項、第321 條第1 項第3 款、第330 條第1 項、第
325 條第1 項、第47條第1 項、第51條第5 款、第38條第1 項第
2 款，判決如主文。
本案經檢察官蔡佩玲到庭執行職務。
中    華    民    國    99    年    12    月    30    日
                  刑事第八庭    審判長法  官   劉為丕
                                      法  官   呂綺珍
                                      法  官   謝枚霏
以上正本證明與原本無異。
如不服本判決應於收受判決後10日內向本院提出上訴書狀，並應
敘述具體理由。其未敘述上訴理由者，應於上訴期間屆滿後20日
內向本院補提理由書( 均須按他造當事人之人數附繕本) 「切勿
逕送上級法院」。
                                  書記官  林舒涵
中    華    民    國   100    年    1     月    4     日
如不服本判決應於收受判決後10日內向本院提出上訴書狀，並應
敘述具體理由。其未敘述上訴理由者，應於上訴期間屆滿後20日
內向本院補提理由書(均須按他造當事人之人數附繕本)「切勿逕
送上級法院」。
附表一：
 ┌──┬───────┬──────┬────┬────────────┬───────┬──────┐
 │編號│犯罪時間      │地點        │被害人  │行為方式                │證據欄        │主文欄      │
 ├──┼───────┼──────┼────┼────────────┼───────┼──────┤
 │一  │99年7 月14日晚│桃園縣楊梅市│林曉君  │葉佳昇、彭聖壎共同意圖為│1.被告彭聖壎於│葉佳昇共同犯│
 │    │間9 時許（起訴│高獅路旁    │        │自己不法所有，基於竊盜之│  警詢、偵訊及│竊盜罪，累犯│
 │    │書誤載為99年7 │            │        │犯意聯絡，於左列時、地，│  本院審理時之│，處有期徒刑│
 │    │月15日凌晨3 時│            │        │由彭聖壎騎乘其父彭武泉所│  供述。（見偵│肆月。      │
 │    │3 分許）      │            │        │有車號F7L-250 號（下同）│  卷一第19、19│            │
 │    │              │            │        │機車尋找竊取目標後，趁四│  0 、216 號21│彭聖壎共同犯│
 │    │              │            │        │下無人注意之際，徒手拔取│  7 頁；本院卷│竊盜罪，處有│
 │    │              │            │        │林曉君所有之車號8HS-139 │  第20頁、第20│期徒刑參月。│
 │    │              │            │        │號重型機車車牌1 面得手後│  3 頁反面）。│            │
 │    │              │            │        │，遂懸掛在其所騎乘前揭機│2.被告葉佳昇於│            │
 │    │              │            │        │車上，並逃離現場。      │  本院審理時之│            │
 │    │              │            │        │                        │  供述本院卷第│            │
 │    │              │            │        │                        │  203 頁反面）│            │
 │    │              │            │        │                        │  。          │            │
 │    │              │            │        │                        │3.查獲被告穿著│            │
 │    │              │            │        │                        │  衣物照片8 張│            │
 │    │              │            │        │                        │  （見偵卷一第│            │
 │    │              │            │        │                        │  43頁、第49頁│            │
 │    │              │            │        │                        │  ）。        │            │
 │    │              │            │        │                        │4.失車- 唯讀案│            │
 │    │              │            │        │                        │  件基本資料1 │            │
 │    │              │            │        │                        │  紙（見偵卷一│            │
 │    │              │            │        │                        │  第115 頁）。│            │
 ├──┼───────┼──────┼────┼────────────┼───────┼──────┤
 │二  │99年7 月15日凌│桃園縣楊梅市│游正明  │葉佳昇於左列時、地，與彭│1.被告彭聖壎於│葉佳昇共同犯│
 │    │晨3 時許（起訴│大模街2 號  │        │聖壎共同意圖為自己不法所│  警詢、偵訊及│攜帶兇器竊盜│
 │    │書誤載為上午8 │            │        │有，基於竊盜之犯意聯絡，│  本院審理時之│罪，累犯，處│
 │    │時許）        │            │        │由彭聖壎騎乘其母廖育玉所│  供述（見偵卷│有期徒刑柒月│
 │    │              │            │        │有車號869-DJQ 號（下同）│  一第16 、190│。          │
 │    │              │            │        │機車搭載葉佳昇尋找竊取目│  頁；本院卷第│            │
 │    │              │            │        │標後，趁四下無人注意之際│  20頁反面、第│彭聖壎共同犯│
 │    │              │            │        │，彭聖壎在旁把風，再由葉│  203 頁反面）│攜帶兇器竊盜│
 │    │              │            │        │佳昇持客觀上具危險性可供│  。          │罪，處有期徒│
 │    │              │            │        │兇器使用之鈑手1 支（未扣│2.被告葉佳昇於│刑陸月。    │
 │    │              │            │        │案），自游正明停放該處之│  警詢、偵訊及│            │
 │    │              │            │        │重型機車上拆下車牌號碼  │  本院審理時之│            │
 │    │              │            │        │851-BRF 號車牌竊取得手後│  供述（見偵卷│            │
 │    │              │            │        │，旋由彭聖壎騎乘前揭機車│  一第28 、195│            │
 │    │              │            │        │搭載葉佳昇逃離現場。    │  頁、第216 至│            │
 │    │              │            │        │                        │  217 頁、第21│            │
 │    │              │            │        │                        │  8 頁；本院卷│            │
 │    │              │            │        │                        │  第203 頁反面│            │
 │    │              │            │        │                        │  、第15頁）。│            │
 │    │              │            │        │                        │3.被害人游正明│            │
 │    │              │            │        │                        │  於警詢之證述│            │
 │    │              │            │        │                        │  （見偵卷一第│            │
 │    │              │            │        │                        │  266 至267 頁│            │
 │    │              │            │        │                        │  ）。        │            │
 │    │              │            │        │                        │4.桃園縣政府警│            │
 │    │              │            │        │                        │  察局車輛協尋│            │
 │    │              │            │        │                        │  電腦輸入單影│            │
 │    │              │            │        │                        │  本1份 （見偵│            │
 │    │              │            │        │                        │  卷一第268 頁│            │
 │    │              │            │        │                        │  ）。        │            │
 ├──┼───────┼──────┼────┼────────────┼───────┼──────┤
 │三  │99年7月15日下 │桃園縣中壢市│蘇虹娜（│葉佳昇與彭聖壎共同意圖為│1.被告彭聖壎於│葉佳昇共同犯│
 │    │午5時20分許   │民族路3 段38│英文姓名│自己不法所有，基於強盜之│  警詢、偵訊及│攜帶兇器強盜│
 │    │              │0 號3 樓    │：SETTU │犯意聯絡，先由葉佳昇將其│  本院訊問時之│罪，累犯，處│
 │    │              │            │KALPANA │所有客觀上具危險性足供兇│  供述（見偵卷│有期徒刑捌年│
 │    │              │            │）      │器使用之番刀1 把（單刃，│  一第16 至17 │。扣案如附表│
 │    │              │            │        │刀刃長為25公分，最寬為5.│  頁、第23頁、│二編號一所示│
 │    │              │            │        │4 公分，刀柄長8 公分，全│  第189 頁；本│之物，沒收之│
 │    │              │            │        │長33公分，非槍砲彈藥刀械│  院聲羈卷第15│。          │
 │    │              │            │        │管制條例之管制刀械），置│  頁）。      │            │
 │    │              │            │        │放在懸掛附表一編號二所竊│2.被告葉佳昇於│彭聖壎共同犯│
 │    │              │            │.       │得車號851-BRF （起訴書誤│  警詢、偵訊及│攜帶兇器強盜│
 │    │              │            │        │載為8HS-1 ）號車牌之重型│  本院訊問時之│罪，處有期徒│
 │    │              │            │        │機車（原車號869-DJQ 號）│  供述（見偵卷│刑柒年陸月。│
 │    │              │            │        │置物箱內，再由彭聖壎騎乘│  一第28、194 │扣案如附表二│
 │    │              │            │        │前揭機車搭載葉佳昇尋找強│  頁；本院聲羈│編號一所示之│
 │    │              │            │        │盜目標，見蘇虹娜獨自1 人│  卷第8 頁）。│物，沒收之。│
 │    │              │            │        │帶同2 名幼子自醫院走出有│3.被害人蘇虹娜│            │
 │    │              │            │        │機可乘，2 人隨即一路騎乘│  警詢及本院審│            │
 │    │              │            │        │機車尾隨蘇虹娜，於左列時│  理時之證述（│            │
 │    │              │            │        │間，見蘇虹娜至左列處所後│  見偵卷一第50│            │
 │    │              │            │        │，葉佳昇隨即自前揭機車置│  至53頁；本院│            │
 │    │              │            │        │物箱取出前揭預藏之番刀1 │  卷第138 至  │            │
 │    │              │            │        │把，與彭聖壎一同尾隨蘇虹│  143 頁）。  │            │
 │    │              │            │        │娜侵入住處內（侵入住宅部│4.現場監視器翻│            │
 │    │              │            │        │分，未據告訴），由彭聖壎│  拍畫面1 份（│            │
 │    │              │            │        │在門口把風，而葉佳昇則旋│  見偵卷一第54│            │
 │    │              │            │        │向蘇虹娜亮出前揭番刀，致│  頁）。      │            │
 │    │              │            │        │蘇虹娜心生畏懼跌坐於地並│5.失車- 唯讀案│            │
 │    │              │            │        │驚聲尖叫，以此脅迫方式至│  件基本資料1 │            │
 │    │              │            │        │使蘇虹娜不能抗拒，而任由│  紙（見偵卷一│            │
 │    │              │            │        │葉佳昇強取下其所有頸上所│  第115 頁）。│            │
 │    │              │            │        │配戴之黃金項鍊1 條（重約│6.扣案如附表二│            │
 │    │              │            │        │48公克），並由蘇虹娜將其│  編號1 所示番│            │
 │    │              │            │        │所有配戴於手腕上金色金屬│  刀1 把。    │            │
 │    │              │            │        │手鐲2 副交付葉佳昇得手後│              │            │
 │    │              │            │        │，彭聖壎旋騎乘前揭機車接│              │            │
 │    │              │            │        │應葉佳昇逃逸。嗣於同日旋│              │            │
 │    │              │            │        │將上揭財物變賣與99銀樓不│              │            │
 │    │              │            │        │知情店員，賣得新臺幣    │              │            │
 │    │              │            │        │8,000 元，朋分花用殆盡。│              │            │
 ├──┼───────┼──────┼────┼────────────┼───────┼──────┤
 │四  │99年7月16日下 │「阿秋檳榔攤│徐鳳珠  │葉佳昇、彭聖壎共同意圖為│1.被告彭聖壎警│葉佳昇共同犯│
 │    │午3時5分許    │」（桃園縣八│        │自己不法所有，基於搶奪之│  詢、偵訊及本│搶奪罪，累犯│
 │    │              │德市○○路42│        │犯意聯絡，由彭聖壎騎乘懸│  院審理時之供│，處有期徒刑│
 │    │              │7 號）      │        │掛附表一編號二所竊得車號│  述。（見偵卷│拾壹月。    │
 │    │              │            │        │851-BRF 號車牌之重型機車│  一第18 、190│            │
 │    │              │            │        │（原車號896-DJQ 號）搭載│  、217 頁；本│彭聖壎共同犯│
 │    │              │            │        │葉佳昇尋找搶奪目標，於左│  院卷第20頁反│搶奪罪，處有│
 │    │              │            │        │列時、地，先由葉佳昇上前│  面、第203 頁│期徒刑拾月。│
 │    │              │            │        │向徐鳳珠佯稱欲購買檳榔，│  反面）。    │            │
 │    │              │            │        │乘徐鳳珠不及防備之際，徒│2.被告葉佳昇警│            │
 │    │              │            │        │手搶奪徐鳳珠所有配戴於頸│  詢、偵訊及本│            │
 │    │              │            │        │上之黃金項鍊1 條（價值3 │  院審理時之供│            │
 │    │              │            │        │萬5000元）得手後，旋由彭│  述（見偵卷一│            │
 │    │              │            │        │聖壎接應共同騎乘上開機車│  第29、217 頁│            │
 │    │              │            │        │逃逸。後葉佳昇旋於同日，│  ；本院卷第15│            │
 │    │              │            │        │將前揭黃金項鍊以23,870元│  頁反面、第20│            │
 │    │              │            │        │販售與不知情金石山銀樓店│  3 頁反面）。│            │
 │    │              │            │        │長王惠瑋後，彭聖壎分得1 │3.被害人徐鳳珠│            │
 │    │              │            │        │萬元，並均花用殆盡。    │  警詢之證述（│            │
 │    │              │            │        │                        │  見偵卷一第55│            │
 │    │              │            │        │                        │  至56 頁 ）。│            │
 │    │              │            │        │                        │4.證人即金石山│            │
 │    │              │            │        │                        │  銀樓店長王惠│            │
 │    │              │            │        │                        │  瑋於警詢之證│            │
 │    │              │            │        │                        │  述（見偵卷一│            │
 │    │              │            │        │                        │  第154 至155 │            │
 │    │              │            │        │                        │  頁）。      │            │
 │    │              │            │        │                        │5.桃園縣政府警│            │
 │    │              │            │        │                        │  察局中壢分局│            │
 │    │              │            │        │                        │  指認犯罪嫌疑│            │
 │    │              │            │        │                        │  人紀錄表2 紙│            │
 │    │              │            │        │                        │  （見偵卷一第│            │
 │    │              │            │        │                        │  156 至157 頁│            │
 │    │              │            │        │                        │  ）。        │            │
 │    │              │            │        │                        │6.飾金條塊登記│            │
 │    │              │            │        │                        │  簿影本1 份（│            │
 │    │              │            │        │                        │  見偵卷一第  │            │
 │    │              │            │        │                        │  158 頁）。  │            │
 │    │              │            │        │                        │7.現場監視器翻│            │
 │    │              │            │        │                        │  拍畫面1 份（│            │
 │    │              │            │        │                        │  見偵卷一第57│            │
 │    │              │            │        │                        │  頁）。      │            │
 ├──┼───────┼──────┼────┼────────────┼───────┼──────┤
 │五  │99年7月17日夜 │桃園縣新屋鄉│吳莉雯  │葉佳昇、彭聖壎共同意圖為│1.被告彭聖壎偵│葉佳昇共同犯│
 │    │間8時27分許   │信義街92巷1 │        │自己不法所有，基於竊盜之│  訊及本院審理│竊盜罪，累犯│
 │    │              │之3 號      │        │犯意聯絡，於左列時、地，│  時之供述（見│，處有期徒刑│
 │    │              │            │        │由彭聖壎趁四下無人注意之│  偵卷一第218 │肆月。      │
 │    │              │            │        │際，徒手拔取吳莉雯所之車│  頁；本院卷第│            │
 │    │              │            │        │號660-BPD 號重型機車車牌│  20頁反面、第│彭聖壎共同犯│
 │    │              │            │        │1 面得手後，旋逃離現場。│  203 頁反面）│竊盜罪，處有│
 │    │              │            │        │                        │  。          │期徒刑參月。│
 │    │              │            │        │                        │2.被告葉佳昇於│            │
 │    │              │            │        │                        │  本院審理時之│            │
 │    │              │            │        │                        │  供述；本院卷│            │
 │    │              │            │        │                        │  第203 頁反面│            │
 │    │              │            │        │                        │  ）。        │            │
 │    │              │            │        │                        │3.失車- 唯讀案│            │
 │    │              │            │        │                        │  件基本資料1 │            │
 │    │              │            │        │                        │  紙（見偵卷一│            │
 │    │              │            │        │                        │  第117 頁）。│            │
 ├──┼───────┼──────┼────┼────────────┼───────┼──────┤
 │六  │99年7月20日下 │新竹縣新埔鎮│侯家和  │葉佳昇、彭聖壎共同意圖為│1.被告彭聖壎警│葉佳昇共同犯│
 │    │午5時45分許   │楊新路1 段11│        │自己不法所有，基於搶奪之│  詢、偵訊及本│搶奪罪，累犯│
 │    │              │號          │        │犯意聯絡，由彭聖壎騎乘懸│  院審理時之供│，處有期徒刑│
 │    │              │            │        │掛附表一編號二所竊得車號│  述。（見偵卷│拾壹月。    │
 │    │              │            │        │851-BRF 號車牌之重型機車│  一第17 、190│            │
 │    │              │            │        │（原車號F7L-250 號）搭載│  頁；本院卷第│彭聖壎共同犯│
 │    │              │            │        │葉佳昇尋找搶奪目標，於左│  20頁反面、第│搶奪罪，處有│
 │    │              │            │        │列時、地，見侯家和獨自1 │  203 頁反面）│期徒刑拾月。│
 │    │              │            │        │人有機可乘，即一路自後方│  。）。      │            │
 │    │              │            │        │尾隨接近步行之侯家和，乘│2.被告葉佳昇警│            │
 │    │              │            │        │侯家和不及防備之際，由葉│  詢、偵訊及本│            │
 │    │              │            │        │佳昇徒手搶奪侯家和所有配│  院審理時之供│            │
 │    │              │            │        │戴於頸上之黃金項鍊1 條（│  述（見偵卷一│            │
 │    │              │            │        │價值約3 萬2000元）得手後│  第29、218 頁│            │
 │    │              │            │        │，旋由彭聖壎接應共同騎乘│  ；本院卷第15│            │
 │    │              │            │        │上開機車逃逸。後葉佳昇旋│  頁反面、第20│            │
 │    │              │            │        │於同日，將前揭黃金項鍊以│  3 頁反面）。│            │
 │    │              │            │        │36,631元販售與不知情彩堡│3.被害人侯家和│            │
 │    │              │            │        │銀樓負責人鄭博文後，彭聖│  警詢之證述（│            │
 │    │              │            │        │壎分得1 萬元，2 人隨即花│  見偵卷一第58│            │
 │    │              │            │        │用殆盡。                │  至59 頁 ）。│            │
 │    │              │            │        │                        │4.證人即彩堡銀│            │
 │    │              │            │        │                        │  樓負責人鄭博│            │
 │    │              │            │        │                        │  文於警詢之證│            │
 │    │              │            │        │                        │  述（見偵卷一│            │
 │    │              │            │        │                        │  第161 至163 │            │
 │    │              │            │        │                        │  頁）。      │            │
 │    │              │            │        │                        │5.桃園縣政府警│            │
 │    │              │            │        │                        │  察局中壢分局│            │
 │    │              │            │        │                        │  指認犯罪嫌疑│            │
 │    │              │            │        │                        │  人紀錄表2 紙│            │
 │    │              │            │        │                        │  （見偵卷一第│            │
 │    │              │            │        │                        │  164 至165 頁│            │
 │    │              │            │        │                        │  ）。        │            │
 │    │              │            │        │                        │6.飾金條塊登記│            │
 │    │              │            │        │                        │  簿影本1 份（│            │
 │    │              │            │        │                        │  見偵卷一第16│            │
 │    │              │            │        │                        │  6 頁）。    │            │
 │    │              │            │        │                        │7.現場監視器翻│            │
 │    │              │            │        │                        │  拍畫面2 張（│            │
 │    │              │            │        │                        │  見偵卷一第60│            │
 │    │              │            │        │                        │  頁）。      │            │
 │    │              │            │        │                        │8.車號F7L-250 │            │
 │    │              │            │        │                        │  號重型機車車│            │
 │    │              │            │        │                        │  輛詳細資料報│            │
 │    │              │            │        │                        │  表1紙 （見偵│            │
 │    │              │            │        │                        │  卷一第61頁）│            │
 │    │              │            │        │                        │  。          │            │
 ├──┼───────┼──────┼────┼────────────┼───────┼──────┤
 │七  │99年7月21日上 │臺北縣三峽鎮│黃鳳盈  │葉佳昇、彭聖壎共同意圖為│1.被告彭聖壎警│葉佳昇共同犯│
 │    │午11時42分許  │中華路及光明│        │自己不法所有，基於搶奪之│  詢、偵訊及本│搶奪罪，累犯│
 │    │              │路口        │        │犯意聯絡，由彭聖壎騎乘懸│  院審理時之供│，處有期徒刑│
 │    │              │            │        │掛不詳車牌號碼之重型機車│  述。（見偵卷│拾月。      │
 │    │              │            │        │（原車號896-DJQ 號）搭載│  一第22 、190│            │
 │    │              │            │        │葉佳昇尋找搶奪目標，於左│  頁反面、第21│彭聖壎共同犯│
 │    │              │            │        │列時、地，見黃鳳盈獨自1 │  8 頁；本院卷│搶奪罪，處有│
 │    │              │            │        │人騎乘機車有機可乘，即一│  第20頁反面、│期徒刑玖月。│
 │    │              │            │        │路自後方尾隨接近黃鳳盈，│  第203 頁反面│            │
 │    │              │            │        │乘黃鳳盈不及防備之際，旋│  ）。        │            │
 │    │              │            │        │由乘坐後座之葉佳昇徒手搶│2.被告葉佳昇於│            │
 │    │              │            │        │奪黃鳳盈所有配戴於頸上之│  警詢、偵訊及│            │
 │    │              │            │        │黃金項鍊1 條（價值約2 萬│  本院審理時之│            │
 │    │              │            │        │餘元）得手後，彭聖壎遂搭│  供述（見偵卷│            │
 │    │              │            │        │載葉佳昇騎乘上開機車逃逸│  一第31 至32 │            │
 │    │              │            │        │。後彭聖壎旋於同日，將前│  頁、第218 頁│            │
 │    │              │            │        │揭黃金項鍊以2 萬多元販售│  ；本院卷第15│            │
 │    │              │            │        │與銀樓店員後，與葉佳昇朋│  頁反面、第20│            │
 │    │              │            │        │分花用。                │  3 頁反面）。│            │
 │    │              │            │        │                        │3.被害人黃鳳盈│            │
 │    │              │            │        │                        │  警詢之證述（│            │
 │    │              │            │        │                        │  見偵卷一第62│            │
 │    │              │            │        │                        │  至63 頁 ）。│            │
 │    │              │            │        │                        │4.桃園縣政府警│            │
 │    │              │            │        │                        │  察局中壢分局│            │
 │    │              │            │        │                        │  指認犯罪嫌疑│            │
 │    │              │            │        │                        │  人紀錄表1 份│            │
 │    │              │            │        │                        │  （見偵卷一第│            │
 │    │              │            │        │                        │  64頁）。    │            │
 │    │              │            │        │                        │5.臺北縣政府警│            │
 │    │              │            │        │                        │  察局三峽分局│            │
 │    │              │            │        │                        │  三峽派出所受│            │
 │    │              │            │        │                        │  理刑事案件報│            │
 │    │              │            │        │                        │  案三聯單影本│            │
 │    │              │            │        │                        │  1 紙（見偵卷│            │
 │    │              │            │        │                        │  一第65頁）。│            │
 ├──┼───────┼──────┼────┼────────────┼───────┼──────┤
 │八  │99年7月28日下 │新竹縣新埔鎮│馮賴繡鳳│葉佳昇、彭聖壎共同意圖為│1.被告彭聖壎警│葉佳昇共同犯│
 │    │午2時50分許   │文山路亞東段│        │自己不法所有，基於搶奪之│  詢、偵訊及本│搶奪罪，累犯│
 │    │              │748 號前    │        │犯意聯絡，由彭聖壎騎乘懸│  院審理時之供│，處有期徒刑│
 │    │              │            │        │掛附表一編號一所竊得車牌│  述。（見偵卷│拾壹月。    │
 │    │              │            │        │號碼8HS-139 號車牌之重型│  一第19 至20 │            │
 │    │              │            │        │機車（原車號896-DJQ 號）│  頁、第190 、│彭聖壎共同犯│
 │    │              │            │        │搭載葉佳昇尋找搶奪目標，│  218 頁；本院│搶奪罪，處有│
 │    │              │            │        │於左列時、地，見馮賴繡鳳│  卷第20頁反面│期徒刑拾月。│
 │    │              │            │        │站立於路邊聊天，認有機可│  至第21頁、第│            │
 │    │              │            │        │乘，遂由葉佳昇下車自後方│  203 頁反面）│            │
 │    │              │            │        │接近，乘馮賴繡鳳不及防備│  。          │            │
 │    │              │            │        │之際，徒手搶奪馮賴繡鳳所│2.被告葉佳昇警│            │
 │    │              │            │        │有配戴於頸上之黃金項鍊1 │  詢、偵訊及本│            │
 │    │              │            │        │條（價值約3 萬元）得手後│  院審理時之供│            │
 │    │              │            │        │，即由被告彭聖壎接應，共│  述（見偵卷一│            │
 │    │              │            │        │同騎乘上開機車逃逸。後彭│  第29、218 頁│            │
 │    │              │            │        │聖壎旋於同日，將前揭黃金│  ；本院卷第16│            │
 │    │              │            │        │項鍊以155,40元販售與不知│  頁、第203 頁│            │
 │    │              │            │        │情彩堡銀樓負責人鄭博文後│  反面）。    │            │
 │    │              │            │        │，與葉佳昇朋分花用。    │3.被害人馮賴繡│            │
 │    │              │            │        │                        │  鳳警詢之證述│            │
 │    │              │            │        │                        │  （見偵卷一第│            │
 │    │              │            │        │                        │  67 頁 正、反│            │
 │    │              │            │        │                        │  面）。      │            │
 │    │              │            │        │                        │4.證人即彩堡銀│            │
 │    │              │            │        │                        │  樓負責人鄭博│            │
 │    │              │            │        │                        │  文於警詢之證│            │
 │    │              │            │        │                        │  述（見偵卷一│            │
 │    │              │            │        │                        │  第161 至163 │            │
 │    │              │            │        │                        │  頁）。      │            │
 │    │              │            │        │                        │5.桃園縣政府警│            │
 │    │              │            │        │                        │  察局中壢分局│            │
 │    │              │            │        │                        │  指認犯罪嫌疑│            │
 │    │              │            │        │                        │  人紀錄表2 紙│            │
 │    │              │            │        │                        │  （見偵卷一第│            │
 │    │              │            │        │                        │  164 至165 頁│            │
 │    │              │            │        │                        │  ）。        │            │
 │    │              │            │        │                        │6.飾金條塊登記│            │
 │    │              │            │        │                        │  簿影本1 份（│            │
 │    │              │            │        │                        │  見偵卷一第  │            │
 │    │              │            │        │                        │  167 頁）。  │            │
 │    │              │            │        │                        │7.現場監視器翻│            │
 │    │              │            │        │

司法院資訊處製作；財團法人民間司法改革基金會備份。
